【裁判字號】    92,簡上,92
【裁判日期】    920602
【裁判案由】    竊盜
【裁判全文】
台灣基隆地方法院刑事判決                          九十二年度簡上字第九二號
    公  訴  人  台灣基隆地方法院檢察署檢察官
    上  訴  人  甲○○
    即  被  告
右上訴人即被告因竊盜案件，不服本院基隆簡易庭九十二年度基簡字第五八一號中華
民國九十二年七月三十一日所為第一審刑事簡易判決（偵查案號：九十二年度偵字第
一五五四號、第一五五五號）提起上訴，本院管轄第二審之合議庭判決如左：
    主      文
上訴駁回。
    事實及理由
壹、判決引用
    本院審理結果，認為第一審簡易判決以上訴人即被告甲○○竊盜，觸犯刑法第三
    百二十條第一項之竊盜罪，且為累犯，而判處拘役四十日，如易科罰金，以三百
    元折算一日，經核認事用法及量刑均無不當，應予維持，爰引用第一審簡易判決
    書所記載之事實、證據及理由。
貳、上訴意旨
    被告上訴否認犯罪，辯稱：當時，其與丙○○一起去海邊，看到別人機上有皮包
    ，丙○○要拿，其尚且加以勸阻；本案僅係丙○○單獨行竊，其並非共犯，故請
    本院撤銷原判決而改判無罪云云。
、駁回理由
一、公訴事實業據被告於警詢時坦承共同竊盜等情不諱（九十二年度偵字第一五五四
    號卷第四頁），既核與證人即被害人丁○○於警詢時指稱：其看見「兩名」男子
    行竊一節相符，亦核與證人即丙○○之女朋友黃瑞霖於偵查中所稱：其看到被告
    和丙○○他們拿該皮包回來，被告並向其表示該皮包是「他們」竊取回來之情節
    一致（前述第一五五四號卷第四五頁、九十二年度偵字第一五五五號卷第十二頁
    ），並有贓物認領保管收據一紙在卷可稽。尤有進者，證人丙○○於偵查中供稱
    該皮包是被告要其竊取（前述第一五五四號卷第五三頁反面）；於本院審理中亦
    供稱：當時，被告問其要不要拿該皮包，其才跑過去拿。其先回家，被告後回家
    ，其有向被告表示該皮包並無值錢之物，並將該皮包放在被告房間等語（九十二
    年十一月十七日審判筆錄第五頁）。準此對照以觀，堪認被告係基於共同竊盜之
    犯意，而由丙○○著手竊盜無疑。被告所辯各節，係避重就輕之詞；證人丙○○
    於審判中附和被告之證言，係事後迴護之詞，俱不可採，從而被告之犯行湛認定
    。
二、核被告所為，係犯刑法第三百二十條第一項之竊盜罪。其與共同被告丙○○之間
    ，有犯意之聯絡及行為之分擔，皆為共同正犯。被告曾於八十六年九月間，因違
    反麻醉藥品管理條例案件，經法院判處有期徒刑七月，於八十八年七月三十一日
    執行完畢。其於有期徒刑執行完畢後五年以內，再犯有期徒刑以上之本罪，為累
    犯，應予加重其刑。原審簡易判決審酌刑法第五十七條各款所定之一切情狀，量
    處拘役四十日，並諭知易科罰金之折算標準，經核認事用法其認事及用法並無違
    誤，量刑亦屬恰當，應予維持。被告上訴否認犯罪，並指摘原審簡易判決不當，
    請求撤銷原判決，改判無罪，為無理由，應予駁回。
肆、據上論斷
    應依刑事訴訟法第四百五十五條之一第一項、第三項、第三百六十八條、第三百
    七十三條，判決如主文。
本案經檢察官張長樹到庭執行職務。
中      華      民      國    九十二    年    十二    月      一      日
                                    台灣基隆地方法院刑事第五庭
                                      審判長法  官  陳  志  祥
                                            法  官  王  福  康
              法  官  王  慧  惠
右正本證明與原本無異。
本判決不得上訴。
中      華      民      國    九十二    年    十二      月    二        日
                                            書記官  盧  鏡  合
附錄論罪法條：
刑法第三百二十條第一項：
意圖為自己或第三人不法之所有，而竊取他人之動產者，為竊盜罪，處五年以下有期
徒刑、拘役或五百元以下罰金。
（罰金已經依罰金罰鍰提高標準條例提高為十倍）
附件一：
臺灣基隆地方法院刑事簡易判決                    九十二年度基簡字第五八一號
    聲  請  人  臺灣基隆地方法院檢察署檢察官
    被      告  甲○○  男  三十七歲（民國○○○年○月○日生）
                        住台北縣萬里鄉○○○街三十三號
                        身分證統一編號：Ｆ一二二七五五六四號
    被      告  丙○○  男  十八歲（民國○○○年○月○日生）
                        住台北縣萬里鄉○○○街七號
                        身分證統一編號：Ｚ000000000號
右列被告因竊盜案件，經檢察官聲請簡易判決處刑（九十二年度偵字第一五五四、一
五五五號），本院判決如左：
    主  文
甲○○共同竊盜，累犯，處拘役肆拾日，如易科罰金，以佰元折算壹日。
丙○○共同竊盜，處拘役參拾日，如易科罰金，以佰元折算壹日。
    事實及理由
一、本件犯罪事實、證據及應適用之法條均引用檢察官聲請簡易判決處刑書之記載。
二、依刑事訴訟法第四百四十九條第一項、第四百五十四條第二項，刑法第二十八條
    、第三百二十條第一項、第四十七條、第四十一條第一項，罰金罰鍰提高標準條
    例第一條前段、第二條，逕以簡易判決處刑如主文。
如不服本判決，得自收受送達之日起十日內，向本院提起上訴。
中        華        民        國    九十二    年    七    月    三十一  日
                                    臺灣基隆地方法院基隆簡易庭
                                          法  官    齊      潔
右正本證明與原本無異。
如不服本判決，應於判決送達後十日內，向本院提出上訴書狀，上訴於本院合議庭，
並按他造當事人之人數附具繕本。
                                          書記官    莊  國  南
中        華        民        國    九十二    年    八    月      一    日
附件二：
臺灣基隆地方法院檢察署檢察官聲請簡易判決處刑書  九十二年度偵字第一五五四號
                                                九十二年度偵字第一五五五號
    被      告  甲○○  男  三十六歲（民國○○○年○月○日生）
                        住台北縣萬里鄉○○○街三十三號
                        身分證統一編號：Ｆ一二二七五五六四號
                丙○○  男  十八歲（民國○○○年○月○日生）
                        住台北縣萬里鄉○○○街七號
                        身分證統一編號：Ｚ000000000號
右列被告因竊盜案件，業經偵查終結，認為宜以簡易判決處刑，茲敘述犯罪事實及證
據並所犯法條如左：
        犯罪事實
一、甲○○曾於民國八十六年間因違反麻醉藥品管理條例案件，經法院判處有期徒刑
    七月，於八十八年七月三十一日執行完畢，竟不知悛悔，復與丙○○共同基於為
    自己不法所有之意圖，於九十二年四月二十五日中午十二時許，在台北縣萬里鄉
    ○○○街海邊，趁丁○○不注意之際，竊取丁○○所有之皮包一個（內有行動電
    話一支、准考證一張、磁碟片一片等物）得手後逃逸，並將該皮包放置在台北縣
    萬里鄉○○○街三十三號二樓甲○○住處，嗣於九十二年四月二十六日下午三時
    許，在上址為警查獲。
二、案經台北縣政府警察局金山分局報告偵辦。
            證據並所犯法條
一、訊據被告甲○○及丙○○固不否認持有上述皮包，惟均辯稱係對方起意行竊云云
    。惟查右開犯罪事實，業據被害人丁○○於警訊中指述綦詳，且證人乙○○亦到
    庭證稱：當時由丙○○拿著皮包，甲○○告知伊，皮包係他與丙○○偷來的等語
    ，復有贓物認領保管單乙紙在卷可資佐證。是被告等所辯，顯係卸飾之詞，殊不
    足採，渠等犯嫌洵堪認定。
二、核被告甲○○及丙○○所為，均係犯刑法第三百二十條第一項之罪嫌。被告等間
    有犯意聯絡及行為分擔，請依共同正犯論。被告甲○○曾受有期徒刑執行完畢，
    五年之內，再犯本件之罪，為累犯，請依法加重其刑。
三、依刑事訴訟法第四百五十一條第一項聲請逕以簡易判決處刑。
    此致
臺灣基隆地方法院基隆簡易庭
中      華      民      國    九十二    年      六      月      二      日
                                      檢  察  官    周  慶  華
右正本證明與原本無異
中      華      民      國    九十二    年      六      月     十二     日
                                      書  記  官    陳  文  聰


司法院資訊處製作；財團法人民間司法改革基金會備份。
